【裁判字號】    95,交易,84
【裁判日期】    950221
【裁判案由】    公共危險
【裁判全文】
臺灣臺北地方法院刑事判決              95年度交易字第84號
公  訴  人  臺灣臺北地方法院檢察署檢察官
被      告  甲○○
上列被告因公共危險案件，經檢察官提起公訴（94年度偵字第
19793號），被告就被訴事實為有罪之陳述，本院合議庭裁定以
簡式審判程序審理，爰判決如下：
    主  文
甲○○服用酒類，不能安全駕駛動力交通工具而駕駛，處罰金柒
仟元，如易服勞役以參佰元折算壹日。
    事  實
一、按汽車駕駛人飲用酒類或其他類似物後其吐氣所含酒精濃度
    超過每公升Ｏ．二五毫克或血液中酒精濃度超過百分之Ｏ．
    Ｏ五以上者，不得駕車，道路交通安全規則第一百十四條第
    二款定有明文，此為甲○○所明知，竟於九十四年十月三日
    晚上九時許，在台北縣新店市○○路四九五之三號卡拉ＯＫ
    店飲用啤酒五瓶，已達不能安全駕駛動力交通工具之程度，
    竟仍於同日晚上十時三十分許，酒後駕駛車號IV-3898 號自
    用小客車，行經台北縣新店市○○路四九五之三號前，因不
    勝酒力，自後方碰撞陳金寶所有停放於路旁車號B9-2656 號
    自用小客車，致陳金寶之自小客車左後保險桿受損，經台北
    縣政府警察局新店分局之員警陳國誠到場後對甲○○實施酒
    精濃度檢測，發現甲○○酒精濃度測定值達每公升Ｏ．六五
    毫克。
二、案經台北縣政府警察局新店分局移送台灣台北地方法院檢察
    署檢察官偵查起訴。
    理  由
一、上揭事實，業經被告甲○○於本院審理時坦承不諱，並承認
    於上開時地在卡拉ＯＫ店飲用啤酒五瓶、其所坐IV-3898 號
    自用小客車有與人發生碰撞、警方有對其酒測等情，且
    (1)被告經警對其實施酒測，經檢測後發現其吐氣所含酒精濃
      度為每公升Ｏ．六五毫克之事實，有台北縣政府新店分局
      A3類道路交通事故調查報告表及道路交通事故當事人酒精
      測定紀錄表附卷可稽，並為被告所不否認，是被告確有於
      舉發時地碰撞前車，並經酒精濃度檢測結果為吐氣所含酒
      精成分為每公升Ｏ．六五毫克之事實，堪以認定。
    (2)再者舉發員警陳國誠於本院交通法庭調查時到庭具結證述
      ：伊當時摸引擎是熱的，排檔桿是空檔，並綜合現場情況
      研判被告應該有開車之動作，應該不是車子滑動等語（詳
      本院九十四年度交聲字第一Ｏ六Ｏ號九十四年十一月二十
      二日筆錄），按被告與證人陳國誠並無仇怨，證人應無設
      詞誣陷被告之理，且於本件卷存證據資料內並無任何積極
      證據足以證明證人上開供述係屬虛偽，亦無有足以令人顯
      信其供述為不可採之品性證據或前科證據存在，自不得僅
      以證人為本件指示開單告發異議人之員警而抹煞其在訴訟
      上所具有之證人資格及其證言之證明力。
    (3)雖證人陳金寶曾證稱：到現場時看見被告躺在駕駛座上睡
      覺一詞，惟證人陳金寶亦結證稱：碰撞發生當時伊在薑母
      鴨店內吃東西，聽到碰撞聲方自店內走出察看，中間約有
      十五到二十公尺之距離等語（詳偵查卷第四二頁），按事
      故發生時為夜間，視線不佳，證人無法立即看出被告在車
      內之行動，且縱使被告原本有駕駛車輛，因與前車碰撞，
      而假裝躺在駕駛座上睡覺亦有可能，自難以證人陳金寶自
      十五至二十公尺外的距離走到肇事地時，見被告躺在駕駛
      座上，即推論被告於事故發生時確實在車上睡覺，未駕駛
      車輛。
    (4)況證人陳金寶結證稱：伊所駕駛B9-2656 號自用小客車於
      九十四年十月三日晚上十時三十許分，停放於台北縣新店
      市○○路四九五之三號前遭IV-3898 號自用小客車自後碰
      撞，該車駕駛座上坐著被告甲○○，並未有其他的人，被
      告原本並未理會，後下車時渾身酒味用手推伊胸部，大聲
      說你要怎樣，伊便與被告發生扭打，伊所駕駛之自用小客
      車後面沒有其他車輛停車，因為後面是一個巷口等語（詳
      偵查卷第四一頁），且駕駛IV-3898 號自用小客車載被告
      一同前往卡拉ＯＫ店，負責停車之蔡志成於偵查中亦結證
      稱：該車停放地點是伊在道路交通事故現場圖上簽名處等
      語（詳偵查卷第五四頁），而觀證人蔡志成於道路交通事
      故現場圖簽名處，與證人陳金寶所駕駛自用車客車停放處
      相隔一個巷口（詳偵查卷第二五頁─道路交通事故現場圖
      ），顯見證人陳金寶所稱：伊所駕駛之自用小客車後面沒
      有其他車輛停車，後面是一個巷口一事，為可採信。
    (5)又參照臺北縣政府警察局新店分局A3類交通事故調查報告
      表及附卷之舉發現場照片十幀，事故發生時IV-3898 號自
      用小客車之車尾超出中正路四九七巷巷口約二點九公尺，
      而證人陳金寶復證稱，該巷寬度約為步行十步之距離（詳
      偵查卷第四二頁），故若如被告於偵查中所稱：其在路邊
      停車睡覺，不慎移動排檔桿致車子往前滑動，則該車滑動
      的距離至少有約七公尺，則在滑動途中勢必擋住該巷口，
      影響該巷之車輛出入，而事發之時並非深夜，僅晚上十時
      多，進出該巷口車輛仍多，豈有不引起爭議之理？惟卻未
      見有任何爭議事端，顯見當係被告於酒醉中有駕駛車輛行
      為甚明，從而被告於本院審理時之自白，與犯罪事實相符
      ，應可採信，本件罪證明確，被告犯行堪以認定。
二、核被告所為係犯刑法第一百八十五條之三酒醉不能安全駕駛
    交通工具而駕駛罪，爰審酌被告坦承犯行、車速不快等一切
    情狀，量處如主文所示之刑，並諭知易服勞役之折算標準，
    以示懲儆。
據上論斷，應依刑事訴訟法第二百七十三條之一第一項、第二百
九十九條第一項前段，刑法第一百八十五條之三、第四十二條第
二項，罰金罰鍰提高標準條例第二條判決如主文。
本案經檢察官張志全到庭執行職務
中    華    民    國    95    年     2    月    21    日
                  交通法庭法  官  劉慧芬
上正本證明與原本無異。
如不服本判決，應於判決送達後10日內向本院提出上訴狀 (應抄
附繕本)。
                          書記官  楊志純
中    華    民    國    95    年    2     月    21    日


司法院資訊處製作；財團法人民間司法改革基金會備份。
